# 结构化主体

提问人：dotaauditor 时间：2021-08-16 08:50:00
背景：A集团公司持有B上市公司股票，A为将所持B公司股票资产盘活，以现金出资成立资产管理计划，该资管计划购买A所持B全部股票，并以此为底仓进行打新股，收益对A进行分红。
请教陈版，以下判断是否合理：
1 、该资管计划是否应当作为结构化主体纳入A合并范围？我判断因为该资产计划A为唯一受益人，应当纳入合并范围。
2 、A公司单户层面应当如何处理？我判断A公司单户层面将该资管计划整体作为一项交易性金融资产进行核算，发生的费用、分红等全部确认为投资收益。
3 、A公司合并层面应当如何处理？我判断合并层面应将该资管计划中的各项股票投资单独核算。
4 、A公司单户和合并层面金融资产公允价值如何选取，是以该资管计划的净值还是各股票在报表日的公允价值进行计量？我判断在合并层面，A仍持有B的股票，应当以资管计划中的各项股票的市值作为公允价值的计量基础进行核算。

回答人：chenyiwei
1 、 2 、 3 、基本合理。
4 、如果该资管计划首先对其所持有的股票按公允价值计量，则不论是按资管计划净值计量还是采用穿透方法按照各股票在报表日的公允价值进行计量，最终结果应当是一样的。